臺灣高等法院刑事判決
111年度原上訴字第117號
上  訴  人  
即  被  告  呀給恩．伊祭


選任辯護人  蘇三榮律師(法扶律師)          
上列上訴人因詐欺等案件，不服臺灣臺北地方法院110年度原訴
字第51號，中華民國111年5月25日第一審判決（起訴案號：臺灣
臺北地方檢察署110年度偵字第14925、16307、18030號，移送併
辦案號：臺灣花蓮地方檢察署110年度偵字第2694、3727、4672
號），提起上訴，本院判決如下：
    主  文
原判決關於附表編號1、4部分暨所定之應執行刑均撤銷。
甲○○○○○犯如附表編號1所示之罪，處如附表編號1「本院主文」
欄所示之刑。
被訴附表編號4部分無罪。
其他上訴駁回。
上開撤銷改判有罪部分與上訴駁回部分，應執行有期徒刑壹年參
月。
    事  實
一、甲○○○○○於民國110年3月23日，透過LINE通訊軟體向真實姓
    名不詳、自稱「林宗慶」、「OK忠訓國際林專員」（下稱「
    林宗慶」，無證據顯示為未成年人）之詐欺集團成員尋求貸
    款機會，經該人表示需提供帳戶供轉帳之用並協助提領款項
    ，而依其智識程度及社會生活經驗，應可預見對方恐係詐欺
    集團成員，倘依指示提領並交付款項，極可能遂行詐欺取財
    犯行，並隱匿該詐欺犯罪所得之去向，竟仍基於不違背其本
    意之不確定故意，與上開詐欺集團所屬成員意圖為自己不法
    之所有，基於三人以上共同詐欺取財及洗錢之犯意聯絡，將
    其所申辦之臺灣銀行帳號000-000000000000號帳戶（下稱臺
    銀帳戶）、中華郵政000-00000000000000號帳戶（下稱郵局
    帳戶）、中國信託商業銀行帳號000-000000000000號帳戶（
    下稱中信帳戶）、國泰世華銀行帳號000000000000號帳戶（
    下稱國泰帳戶）資料提供予「林宗慶」，並由集團內真實姓
    名年籍不詳之成員（無證據顯示為未成年人），對告訴人丁○○
    等人施用詐術，致其等陷於錯誤，將款項匯入所指定之帳戶
    ，甲○○○○○則依「林宗慶」之指示，持提款卡提領款項，再
    轉交予詐欺集團指派之收款人員（詳如附表編號1至3、5「
    告訴人」、「詐欺時間及方式」、「受騙金額」、「匯入帳
    戶」、「提領時間」、「提領金額」及「提領地點」欄所示
    )，使附表編號1至3、5之人受有損害，並以此方法製造金流
    之斷點，致無從追查受騙金額之去向，而隱匿該犯罪所得。
    嗣因附表各該編號之告訴人報警，始查知上情。
二、案經如丁○○、己○○、乙○○、戊○○訴由臺北市政府警察局大安
    分局、中正第二分局報告臺灣臺北地方檢察署檢察官偵查起
    訴。
    理  由
壹、有罪部分：
一、訊據被告甲○○○○○固坦承提供上開帳戶資訊予「林宗慶」，
    且於附表編號1至3、5所示之時間、地點，依「林宗慶」之
    指示提領款項後，轉交予不詳之人，惟矢口否認有何加重詐
    欺、洗錢之犯行，辯稱：對方稱其可拉高辦理貸款之評價分
    數，其始提供帳戶資料，且依指示提款及交付款項，其不知
    是詐欺及洗錢云云。辯護人則為被告辯護稱：被告並未交付
    帳戶之存摺及提款卡，依被告與詐欺集團成員對話內容，可
    見被告與告訴人己○○、乙○○皆係誤信詐欺集團說詞之被害人
    ，而非加重詐欺罪之共犯，否則不會提供自己之帳戶資料供
    詐欺集團使用並兼作「車手」。又本案係他人利用被告之帳
    戶，供被害人匯款，再由被告提領，屬詐欺行為之一部分，
    而非有隱匿詐欺所得之犯行，無洗錢罪之適用云云。經查：
  ㈠被告於110年3月23日，透過LINE通訊軟體，傳送其所申設之
    臺銀帳戶、郵局帳戶、中信帳戶、國泰帳戶之存摺封面、提
    款卡照片予「林宗慶」，由詐欺集團不詳成員於附表編號1
    至3、5所示之詐欺時間及方式，對上開各該編號之人施用詐
    術，致其等陷於錯誤，而匯款至各該帳戶內，被告再依「林
    宗慶」之指示，於各該編號所示之時、地，分別提領各該編
    號所示款項，交付詐欺集團指派之不詳成員等情，業據被告
    坦承不諱，核與證人即告訴人丁○○、己○○、乙○○、戊○○及證
    人丙○○於警詢中證述情節大致相符（見偵字第14925號卷第6
    9至75、101至103、105至113、189至193、213至217頁、偵
    字第18030號卷第15至16頁），復有被告與「林宗慶」LINE
    對話紀錄擷圖、臺銀帳戶開戶資料、存摺存款歷史明細批次
    查詢、郵局帳戶開戶資料、客戶歷史交易清單、中信帳戶存
    款交易明細、自動化交易LOG資料、國泰帳戶開戶資料、交
    易明細、存戶往來資料、被告提領之監視器錄影畫面翻拍照
    片、丁○○相關報案資料（含內政部警反詐騙諮詢專線記錄表
    、嘉義縣警察局水上分局柳林派出所受理案件證明單、受理
    詐騙帳戶通報警示簡便格式表、金融機構聯防機制通報單、
    165 專線協請金融機構暫行圈存疑似詐欺款項通報單、受理
    各類案件紀錄表、郵局、華南及台新銀行帳戶存摺封面及內
    頁影本、自動櫃員機交易明細表影本）、乙○○相關報案資料
    （含內政部警政署反詐騙諮詢專線記錄表、新北市政府警察
    局三重分局長泰派出所受理案件證明單、受理詐騙帳戶通報
    警示簡便格式表、金融機構聯防機制通報單、165 專線協請
    金融機構暫行圈存疑似詐欺款項通報單、陳報單、受理各類
    案件紀錄表、與詐騙集團成員間之通話紀錄翻拍照片、網路
    匯款明細畫面翻拍照片）、己○○相關報案資料（含內政部警
    政署反詐騙諮詢專線記錄表、新北市政府警察局永和分局中
    正橋派出所受理案件證明單、受理詐騙帳戶通報警示簡便格
    式表、金融機構聯防機制通報單、自動櫃員機交易明細表影
    本、網路銀行台幣轉帳結果畫面翻拍照片、與詐騙集團通話
    紀錄翻拍照片）、戊○○相關報案資料（含內政部警政署反詐
    騙諮詢專線紀錄表、新北市政府警察局板橋分局板橋派出所
    受理詐騙帳戶通報警示簡便格式表、受理各類案件紀錄表、
    受理案件證明單、金融機構聯防機制通報單、網路銀行存款
    交易明細查詢畫面翻拍照片、與詐騙集團通話紀錄翻拍照片
    ）附卷可稽（見偵字第14925號卷第21至25、27、29、31至5
    1、67、77、79至83、85至93、97至99、115、117至121、12
    3至127、129至131、133至139、141至175、211、219至229
    、231至235、237、239頁、偵字第16307號卷第47、49至54
    頁、偵字第18030號卷第17至18、27至34頁、屏東縣警察局
    屏東分局警卷第15至17、19至21、23至27、51至55頁、花蓮
    縣警察局新城分局新警刑字第1100005416號警卷第27至35、
    39、41至43、45至49頁、新城分局新警刑字第1100004953號
    警卷第79至83、111、117頁、原訴卷第53至56、101至103頁
    ）。
  ㈡金融帳戶為關係個人財產、信用之重要理財工具，一般民眾
    皆得申請使用，並無特殊限制，若有不熟識之人藉端向他人
    蒐集帳戶資料，通常係為利用為與財產有關之犯罪工具。且
    國內目前詐騙行為橫行，詐欺集團為掩飾其等不法行徑，避
    免執法人員循線查緝，經常利用他人金融帳戶收取詐騙所得
    後，指示帳戶持有人或其他車手提領款項，以現金交付詐欺
    集團之上手，以確保犯罪所得免遭查獲，隱匿犯罪所得之去
    向、所在，此等案件迭有所聞，並經政府機關、傳播媒體廣
    為宣導周知。又基於申辦貸款之意思提供帳戶資料供他人使
    用及依指示提領款項時，是否同時具有詐欺取財及洗錢之不
    確定故意，並非不能併存之事，縱因申辦貸款而與對方聯繫
    ，但於提供帳戶資料予對方及依指示領款時，依行為人本身
    之智識能力、社會經驗、與對方互動之過程等情狀，如行為
    人對於其提供帳戶資料，已預見被用作詐欺取財等非法用途
    之可能性甚高，且依指示提領現金，並交付予不詳之人後，
    將無從追索該金錢之去向及所在，形成金流斷點，惟仍心存
    僥倖認為不會發生，而將該等帳戶資料提供他人使用，並依
    指示提款交付予不詳之人，可認其對於自己利益之考量遠高
    於他人財產法益是否因此受害，容任該等結果發生而不違背
    其本意，仍應認具有詐欺取財及洗錢之不確定故意。
　㈢被告於案發時已成年，且自承：大學畢業、曾從事廚師工作
    ，前曾向銀行及民間貸款，此次貸款過程未與「林宗慶」見
    面，「林宗慶」要求其提供帳戶資料等節，與之前貸款經驗
    不同等語（見原訴卷第112、268、201至203頁、本院卷第86
    頁），顯見被告本於其自身之生活經驗及智識，可認知「林
    宗慶」要求其提供帳戶資料、提領款項等節，與一般銀行或
    民間貸款過程相較，顯有可疑之處。又被告於附表「提款時
    間」欄所示之未及2小時內，屢依「林宗慶」之指示更換提
    款機領款（見偵字第14925號卷第40至48頁被告與「林宗慶
    」LINE對話紀錄擷圖），亦與詐欺集團之車手為免於同一處
    所長時間領款啟人疑竇，而屢更換提款機領款之行逕相符。
    參以被告不諱言其就「林宗慶」所述之貸款流程存有懷疑時
    ，仍想「試試看」（見偵字第18030號卷第64頁、原訴卷第2
    61頁），堪認被告已預見「林宗慶」極可能從事與詐欺相關
    之非法行為，其於提領款項後立即轉交不詳之人，可藉此製
    造金流斷點，並隱匿犯罪所得去向，被告顯然有所預見且不
    違背其本意，而有詐欺取財及洗錢之不確定故意，被告所為
    與己○○、乙○○係因誤信詐欺集團之說詞，誤認如附表編號1
    所示丁○○匯入其等帳戶內之款項，係因網路購物付款帳務錯
    誤，故依詐欺集團之指示將丁○○匯入併自己之款項一併轉匯
    至被告之郵局帳戶、國泰帳戶之情形，明顯有別。被告所辯
    其受「林宗慶」欺騙、主觀上無詐欺取財與洗錢之犯意、亦
    為被害人云云，難以採信。又被告傳送其上開帳戶之存摺封
    面及提款卡照片予詐欺集團成員，供詐欺集團成員據以詐騙
    告訴人匯款，嗣以其提款卡提領告訴人受詐騙款項，自係以
    其帳戶資料及提款卡供詐欺集團使用，不因有無將其帳戶存
    摺及提款卡「實際」交付予詐欺集團而異其認定。況提供自
    己帳戶供詐欺集團使用並兼「車手」領款者，並非少見，單
    以被告提供自己帳戶資料一節，不足為有利被告認定。另上
    訴意旨所舉其他詐欺案件判決，因個案之具體情節，未必相
    同，不能單憑其他案件之判決結果，作為本案判斷犯罪有無
    之依據。
　㈣按洗錢之前置犯罪完成，取得財產後所為隱匿或掩飾該財產
    之真實性質、來源、所在地、處置、轉移、相關之權利或所
    有權之行為，固為典型洗錢行為無疑，然於犯罪人為前置犯
    罪時，即提供帳戶供犯罪人作為取得犯罪所得之人頭帳戶，
    或於其後交付犯罪所得款項製造金流斷點，致無法查得犯罪
    所得流向等，均會產生掩飾或隱匿該犯罪不法所得真正去向
    之洗錢效果。是以，依犯罪行為人取得該不法金流之方式，
    已明顯與洗錢防制規定相悖，有意規避洗錢防制規定，為落
    實洗錢防制，避免不法金流流動，自不以提供帳戶為限，亦
    包括取得款項後，將款項交予犯罪組織之其他成員，致無法
    或難以追查犯罪所得去向之洗錢結果（最高法院108年度台
    上字第1744號判決意旨參照）。告訴人等受詐騙後匯款之款
    項，係詐欺集團成員共同詐欺取財罪之所得，被告依指示領
    取款項後，交給詐欺集團成員，使該詐欺集團得以藉此方式
    躲避檢警經由金流追查上游成員，製造金流斷點，致無從或
    難以追查前揭犯罪所得，足以產生掩飾、隱匿該特定犯罪所
    得去向之結果，自該當洗錢防制法第2條第2款之洗錢行為，
    非僅屬詐欺行為之一部分，辯護人所述尚有誤會。
　㈤綜上所述，被告前開所辯，顯屬卸責之詞，不足採信。本案
　　事證已臻明確，被告上開犯行堪以認定，應予依法論科。　
二、論罪：　　　　
  ㈠核被告就附表編號1至3、5所為，均係犯刑法第339條之4第1
    項第2款之三人以上共同詐欺取財罪及洗錢防制法第14條第1
    項之一般洗錢罪。
　㈡被告與「林宗慶」及其所屬詐欺集團成員間，就附表編號1至
    3、5所示3人以上共同詐欺取財、一般洗錢等犯行，均有犯
    意聯絡及行為分擔，為共同正犯。
　㈢被告與「林宗慶」所屬詐欺集團成員，利用不知情之丙○○、
    己○○及乙○○就附表編號1之一部分，提供帳戶供丁○○匯款至
    丙○○等3人帳戶，再由丙○○等3人轉匯至被告帳戶，以遂行本
    案犯行，為間接正犯。
　㈣被告就對於附表編號1至2所示丁○○、己○○施行詐術後，致其
    等陷於錯誤而多次匯款，係基於詐欺取財之單一目的而使其
    等各於密切時間分次處分財產；就附表編號1至3、5所示丁○○、己○○、乙○○、戊○○等人匯入款項後多次提領犯罪所得之
    洗錢犯行，各均係在密接時間、地點提領款項交回詐欺集團
    ，先後侵害同一被害人之財產法益，均屬單一行為之接續進
    行，各應依接續犯論以一罪。
  ㈤被告如附表編號1至3、5所示各次所犯3人以上共同詐欺取財
    罪與一般洗錢罪等行為間具有局部同一性，而有想像競合犯
    關係，應從一重各論以3人以上共同詐欺取財罪。
　㈥被告就附表編號1至3、5所示犯行，其詐騙對象、施用詐術之
    時間等節，既均有別，顯係基於各別犯意先後所為，侵害不
    同被害人之財產法益，應予分論併罰。
貳、無罪部分(附表編號4部分)：　　
一、公訴意旨略以：被告與上開詐欺集團所屬成員基於洗錢之犯
    意聯絡，由詐欺集團某不詳成員，以如附表編號4所示之方
    式告知丙○○，致丙○○誤信而匯款至附表編號4所示被告之帳
    戶內，嗣由被告持各該帳戶提款卡將款項領出，再交予詐欺
    集團所指派之收款人員，因認被告涉犯洗錢防制法第14條第
    1項之一般洗錢罪等語（所認涉犯3人以上共同詐欺取財罪嫌
    ，業經原審法院不另為無罪之諭知，未據檢察官上訴而非本
    件審理範圍）。
二、按犯罪事實應依證據認定之，無證據不得認定犯罪事實；又
    不能證明被告犯罪者，即應諭知無罪之判決，刑事訴訟法第
    154條第2項、第301條第1項分別定有明文。　　
三、經查：詐欺集團以如附表編號1之方式詐騙丁○○，丁○○依指
    示將其中「匯入帳戶」欄編號⑴至⑷所示款項，匯款至丙○○之
    帳戶內，再由詐欺集團以如附表編號4之方式告知丙○○，致
    丙○○誤信，依指示將上開丁○○匯入其帳戶之款項，轉匯至被
    告之郵局帳戶及國泰帳戶，再由被告以附表編號1「提領時
    間」欄編號⑬至㉖所示提領各該款項（合併提領己○○及乙○○所
    匯款項）等情，業據丁○○、丙○○於警詢證述綦詳（見偵字第
    14925號卷第101至103、105至113、189至193頁），且有上
    開卷附之被告郵局帳戶客戶歷史交易清單、國泰帳戶交易明
    細及提領之監視器錄影畫面翻拍照片可憑。可見詐欺集團係
    謀以丙○○及被告之帳戶製造2個金流斷點，達其掩飾、隱匿
    丁○○被詐欺所匯款項之同一目的，詐欺集團利用被告領取其
    帳戶內由丁○○所匯及丙○○轉匯之款項，均為遂行附表編號1
    所示洗錢犯行之部分行為，公訴意旨認被告就附表編號4部
    分，另成立一般洗錢罪，即乏所據，自應為無罪之諭知。  
    　　　　
參、撤銷改判之部分（附表編號1、4部分)： 
一、附表編號1部分：
  ㈠原審認被告就此部分所犯三人以上共同犯詐欺取財、洗錢等
    罪，事證明確而予以科刑，固非無見。惟被告上訴後，已與
    告訴人丁○○以新臺幣3萬元和解履行（見本院卷第157至159
    頁所附刑事撤回告訴狀及本院公務電話查詢紀錄表），原審
    未及審酌上情，尚有未洽。被告上訴仍執前詞否認犯行，雖
    無可採，惟原判決有上述可議之處，此部分已屬無可維持，
    應由本院就此部分及定執行刑部分均予以撤銷改判。
　㈡爰審酌被告提供帳戶供本案詐欺集團使用，並為詐欺集團擔
    任「車手」之角色，無視政府一再宣示掃蕩詐欺集團決心，
    侵害告訴人之財產法益，嚴重破壞社會秩序，所為實有不該
    ；兼衡其在本案犯罪中所扮演之角色及參與犯罪之程度、詐
    取金額、因其洗錢之行為而造成金流斷點，致使對犯罪不法
    所得之追查更形困難，並考量被告無前案紀錄（見本院被告
    前案查註紀錄表），素行尚佳，已與告訴人丁○○達成和解，
    並依約賠償，使其所受之損害有所減輕，以及其始終否認犯
    行之犯後態度等一切情狀，量處如附表編號1所示之刑。
二、附表編號4部分：原判決就附表編號4，認被告所為構成一般
    洗錢罪，容有未當，被告上訴否認犯罪為有理由，應由本院
    就此部分撤銷改判諭知被告無罪。
肆、上訴駁回之部分（附表編號2、3、5部分)：
一、原審就被告所犯附表編號2、3、5部分犯行，認事證明確，
    予以論罪科刑（原判決附表一編號2、3「匯款金額」欄所載
    「轉匯告訴人丁○○之匯入款」，已說明與編號1丁○○相對應
    之匯款金流過程，而非被告對己○○及乙○○轉匯丁○○款項之部
    分，另成立加重詐欺及洗錢罪），審酌被告提供帳戶供詐欺
    集團使用，並擔任車手之角色，侵害告訴人之財產法益，嚴
    重破壞社會秩序，增加檢警查緝及被害人求償之困難，兼衡
    其僅居於聽從指示之次要性角色及參與犯罪之程度、各次詐
    取款項金額、因其洗錢之行為而造成金流斷點，並考量被告
    無前案紀錄，素行尚佳，另斟酌被告已與乙○○和解且依約賠
    償，及其始終否認犯行之犯後態度、犯罪動機、目的、手段
    、被告自述大學畢業、從事廚師工作、月收入金額等情狀，
    分別量處如附表編號2、3、5所示之刑。並說明被告所使用
    與詐欺集團聯繫之行動電話，未據扣案且價值非鉅，臺銀帳
    戶、郵局帳戶、中信帳戶、國泰帳戶之提款卡，均因帳戶遭
    警示停止使用而失其效用，且查無被告有自詐欺集團取得任
    何報酬，均不予宣告沒收。經核原判決認事用法並無違誤，
    量刑之諭知亦屬妥適。
二、被告就上開部分提起上訴，該部分上訴意旨仍執陳詞否認犯
    罪，所為辯解均非可採，被告此部分上訴為無理由，應予駁
    回。 
伍、就撤銷改判有罪部分與上訴駁回部分，考量被告各項犯行之
    犯罪期間較短、犯罪類型之同質性甚高，責任非難重複性程
    度較高等情狀，定其應執行之刑如主文第5項所示。
據上論斷，應依刑事訴訟法第368條、第369條第1項前段、第364
條、第299條第1項前段、第301條第1項，判決如主文。
本案經檢察官林晉毅提起公訴，檢察官董怡臻、張紜瑋到庭執行
職務。　　
中　　華　　民　　國　　111 　年　　11　　月　　22　　日
                    刑事第十四庭審判長法　官  林孟宜
                                      法　官  郭豫珍
                                      法　官  潘怡華
以上正本證明與原本無異。
如不服本判決，應於收受送達後20日內向本院提出上訴書狀，其
未敘述上訴之理由者並得於提起上訴後20日內向本院補提理由書
（均須按他造當事人之人數附繕本）「切勿逕送上級法院」。
                                      書記官  吳思葦
中　　華　　民　　國　　111 　年　　11　　月　　22　　日
附錄：本案論罪科刑法條全文
中華民國刑法第339條之4
犯第339條詐欺罪而有下列情形之一者，處1年以上7年以下有期
徒刑，得併科1百萬元以下罰金：
一、冒用政府機關或公務員名義犯之。
二、三人以上共同犯之。
三、以廣播電視、電子通訊、網際網路或其他媒體等傳播工具，
    對公眾散布而犯之。
前項之未遂犯罰之。
洗錢防制法第14條
有第二條各款所列洗錢行為者，處7年以下有期徒刑，併科新臺
幣5百萬元以下罰金。
前項之未遂犯罰之。
前二項情形，不得科以超過其特定犯罪所定最重本刑之刑。
附表：　　
編號 告訴人 詐 欺 時 間 及  方  式 匯款時間 (民國110年) 受騙金額 (新台幣) 匯入帳戶 提領時間 (民國110年) 提領金額 (新台幣) 提領地點 原審罪名、宣告刑 及沒收 本院主文 1 丁○○ 詐欺集團佯稱為完美居家主義電商及中華郵政之客服人員，於110年3月24日下午5時40分許致電丁○○，稱因內部疏失而重複扣款，須操作網路銀行解除，致丁○○陷於錯誤，而於右列時間，依指示匯款至右列帳戶。  3月24日 19時 2分許  29,986元 台銀帳戶 ① 3月24日   19時 6分許 ② 3月24日   19時 7分許 ③ 3月24日   19時 8分許 ④ 3月24日   19時 9分許 ⑤ 3月24日   19時10分許 ⑥ 3月24日   19時28分許 ⑦ 3月24日   19時29分許  20,000元   20,000元   20,000元   20,000元   10,000元   20,000元   10,000元 臺北市○○區○○○路0段000號（國泰世華銀行古亭分行） 甲○○○○○犯三人以上共同詐欺取財罪，處有期徒刑壹年參月。 甲○○○○○犯三人以上共同詐欺取財罪，處有期徒刑壹年貳月。     3月24日 19時 4分許  29,986元           3月24日 19時 6分許  29,986元           3月24日 19時16分許  29,985元           3月24日 19時29分許  29,985元 郵局帳戶 （丁○○先匯款至乙○○帳戶內，再利用不知情之乙○○轉匯至被告郵局帳戶） ⑧ 3月24日   19時34分許 ⑨ 3月24日   19時35分許 ⑩ 3月24日   19時36分許 ⑪ 3月24日   19時37分許 ⑫ 3月24日   19時38分許 ⑬ 3月24日   19時57分許 ⑭ 3月24日   19時58分許 ⑮ 3月24日   19時59分許 ⑯ 3月24日   20時 0分許 ⑰ 3月24日   20時12分許  10,000元   20,000元    4,000元   20,000元   10,000元   20,000元   10,000元   20,000元   10,000元   20,000元 ⑧至⑫ 臺北市○○區○○○路0段000號（國泰世華銀行古亭分行）   ⑬至⑯ 臺北市○○區○○○路0段000號（土地銀行古亭分行）  ⑰ 臺北市○○區○○○路0段000號（全家超商古亭門市）       3月24日 19時35分許  29,985元 郵局帳戶          3月24日 19時52分許  30,000元 ⑴郵局帳戶（丁○○先匯款至丙○○帳戶內，再利用不知情之丙○○轉匯至被告帳戶）          3月24日 20時 5分許  30,000元 ⑵郵局帳戶（丁○○先匯款至丙○○帳戶內，再利用不知情之丙○○轉匯至被告帳戶）          3月24日 20時 7分許  30,000元 ⑶國泰帳 戶（丁○ ○先匯款 至丙○○ 帳戶內， 再利用不 知情之丙 ○○轉匯 至被告帳 戶） ⑱ 3月24日   20時16分許 ⑲ 3月24日   20時17分許 ⑳ 3月24日   20時20分許 ㉑ 3月24日   20時21分許 ㉒ 3月24日   20時21分許 ㉓ 3月24日   20時40分許 ㉔ 3月24日   20時42分許 ㉕ 3月24日   20時44分許 ㉖ 3月24日   20時57分許  20,000元   14,000元   20,000元   20,000元   19,000元   20,000元   20,000元   20,000元   40,000元 臺北市某不詳地點       3月24日 20時11分許  29,985元 ⑷國泰帳戶（丁○○先匯款至丙○○帳戶內，再利用不知情之丙○○轉匯至被告帳戶）          3月24日 20時15分許  29,985元 國泰帳戶          3月24日 20時31分許  30,000元 國泰帳戶 （丁○○先匯款至己○○帳戶內，再利用不知情之己○○轉匯至被告帳戶）          3月24日 20時33分許  30,000元 國泰帳戶 （丁○○先匯款至乙○○帳戶內，再利用不知情之乙○○轉匯至被告帳戶）          3月24日 20時36分許  30,000元 國泰帳戶          3月24日 20時39分許   9,985元 國泰帳戶 （丁○○先匯款至丙○○帳戶內，再利用不知情之丙○○轉匯至被告帳戶）      2 己○○ 詐欺集團佯稱為網路拍賣業者及中華郵政之客服人員，於110年3月24日下午5時26分許致電己○○，稱因內部疏失而重複扣款，須操作網路銀行解除，致己○○陷於錯誤，而於右列時間，依指示匯款至右列帳戶。  3月24日 19時29分許  29,986元 台銀帳戶 ㉗ 3月24日   19時31分許 ㉘ 3月24日   19時32分許  20,000元   10,000元 臺北市○○區○○○路0段000號（國泰世華銀行古亭分行） 甲○○○○○犯三人以上共同詐欺取財罪，處有期徒刑壹年壹月。 上訴駁回。     3月24日 19時56分許  29,986元 郵局帳戶 由⑧至⑰合併領款     3 乙○○ 詐欺集團佯稱為巧朵恰克網站與國泰世華銀行之客服人員，於110年3月24日下午6時52分許致電乙○○，稱因內部疏失而重複扣款，須操作網路銀行解除，致乙○○陷於錯誤，而於右列時間，依指示匯款至右列帳戶。  3月24日 19時31分許   4,582元 （乙○○匯款金額為34,567元，含丁○○匯入乙○○帳戶再由乙○○匯款至被告帳戶29,985元） 郵局帳戶    甲○○○○○犯三人以上共同詐欺取財罪，處有期徒刑壹年。 上訴駁回。 4 丙○○ 詐欺集團佯稱為完美居家主義電商及台新銀行之客服人員，於110年3月24日下午4時55分許致電丙○○，稱因內部疏失而重複扣款，須操作網路銀行解除，並已匯入保證金，需予以匯還，致丙○○誤信，而於右列時間，依指示匯款至右列帳戶。  3月24日 19時54分許  29,985元 （轉匯丁○○之匯入款） 郵局帳戶    甲○○○○○共同犯洗錢防制法第十四條第一項之一般洗錢罪，處有期徒刑肆月，併科罰金新臺幣貳萬元，罰金如易服勞役，以新臺幣壹仟元折算壹日。 甲○○○○○無罪。     3月24日 20時 7分許  26,000元 （轉匯丁○○之匯入款）           3月24日 20時10分許  34,000元 （轉匯丁○○之匯入款） 國泰帳戶          3月24日 20時41分許   9,985元 （轉匯丁○○之匯入款）       5 戊○○ 詐欺集團佯稱為電商業者及中華郵政之客服人員，於110年3月24日下午7時9分許致電戊○○，稱因內部疏失而重複扣款，須操作網路銀行解除，致戊○○陷於錯誤，而於右列時間，依指示匯款至右列帳戶。  3月24日 20時29分許 123,456元 中信帳戶 ㉙ 3月24日   20時46分許 ㉚ 3月24日   20時50分許 113,000元    7,000元 ㉙至㉚ 臺北市○○區○○○路0段000號（中國信託銀行大安分行）  甲○○○○○犯三人以上共同詐欺取財罪，處有期徒刑壹年貳月。 上訴駁回。